【裁判字號】    97,訴,1310
【裁判日期】    971210
【裁判案由】    違反毒品危害防制條例
【裁判全文】
臺灣屏東地方法院刑事判決              97年度訴字第1310號
公  訴  人  臺灣高雄地方法院檢察署檢察官
被      告  甲○○
                    （現在屏東監獄竹田分監執行）
上列被告因違反毒品危害防制條例案件，經檢察官提起公訴（臺
灣高雄地方法院檢察署97年度毒偵字第5640號），經臺灣高雄地
方法院於民國97年8 月11日以97年度審訴字第3387號諭知管轄錯
誤、移送本院之判決確定而移送前來，被告於本院準備程序就被
訴事實為有罪之陳述，經合議庭裁定由受命法官獨任進行簡式審
判程序，並判決如下：
    主  文
甲○○施用第一級毒品，處有期徒刑柒月；又施用第二級毒品，
處有期徒刑月。應執行有期徒刑捌月。
    事  實
一、甲○○曾因施用毒品案件，經本院以94年度毒聲字第571 號
    裁定令入勒戒處所觀察、勒戒，因有繼續施用毒品傾向，再
    經本院以94年度毒聲字第676 號裁定令入戒治處所強制戒治
    ，於民國95年9 月15日執行完畢釋放，並經臺灣屏東地方法
    院檢察署檢察官以95年度戒毒偵字第75號為不起訴處分確定
    。詎仍未戒絕毒癮，明知海洛因、甲基安非他命業經行政院
    公告列為毒品危害防制條例第2 條第2 項第1 款、第2 款之
    第一級、第二級毒品，不得持有、施用，竟於前揭強制戒治
    執行完畢釋放後5 年內，先基於施用第一級毒品海洛因之犯
    意，於97年6 月6 日上午11、12時許，在屏東縣美濃鎮中正
    湖公廁內，以將海洛因置於針筒內摻水稀釋後注射之方式，
    施用第一級毒品海洛因1 次。又基於施用第二級毒品甲基安
    非他命之犯意，於前揭時、地，以將甲基安非他命置於玻璃
    球內加熱燒烤吸食其所生煙霧之方式，施用第二級毒品甲基
    安非他命1 次。嗣於97年6 月6 日下午1 時10分許，甲○○
    在高雄縣旗山鎮○○○路50號前經警盤查，為警發現其手臂
    有注射毒品遺留之針孔痕跡，復經其同意採尿送驗，結果呈
    嗎啡、甲基安非他命陽性反應，始悉上情。
二、案經高雄縣政府警察局旗山分局報告臺灣高雄地方法院檢察
    署檢察官偵查起訴，經臺灣高雄地方法院判決管轄錯誤並移
    送本院審理。
    理  由
一、(一)按尿液檢體之初步檢驗應採用免疫學分析方法，檢驗結果
      尿液檢體中濫用藥物或其代謝物之濃度，鴉片代謝物在30
      0ng/mL閾值以上者，安非他命類藥物在500ng/mL閾值以上
      者，應判定為陽性。初步檢驗結果在閾值以上之尿液檢體
      ，應再以氣相層析質譜分析方法進行確認檢驗，確認檢驗
      結果在下列閾值以上者，應判定為陽性：一、安非他命類
      藥物：(一)安非他命：500ng/mL。(二)甲基安非他命：甲基安
      非他命500ng/mL，且其代謝物安非他命之濃度在100ng/mL
      以上。二、海洛因、鴉片代謝物：(一)嗎啡：300ng/mL。(二)
      可待因：300ng/mL。濫用藥物尿液檢驗作業準則第15條第
      1 項、第18條第1 項分別訂有明文。惟按司法案件之濫用
      藥物尿液，必要時得採用最低可定量濃度為閾值，不受第
      15條、第18條規定限制，濫用藥物尿液檢驗作業準則第20
      條亦有明文。
    (二)經查：前揭犯罪事實，業據被告甲○○於本院審理中供承
      不諱，而被告為警查獲後所排放之尿液經採樣送驗，以酵
      素免疫分析法初步檢驗後，於鴉片類及安非他命類均呈陽
      性反應，再經氣相層析質譜儀法確認檢驗結果，於嗎啡檢
      出3786ng/ml 、於可待因檢出668ng/ml，於甲基安非他命
      檢出574ng/ml、於安非他命檢出63ng/ml 一事，有高雄縣
      政府警察局旗山分局檢體監管紀錄表及臺灣檢驗科技股份
      有限公司97年6 月25日出具之濫用藥物尿液檢驗報告各1
      紙附卷足稽（見警卷第6 、7 頁）。揆諸前揭說明，俱徵
      被告前揭不利於己之自白與事實相符，其施用第一級、第
      二級毒品之犯行均堪認定，應依法論科。
二、按海洛因及甲基安非他命分屬毒品危害防制條例第2 條第2
    項第1 款、第2 款規定之第一級及第二級毒品，被告甲○○
    分別施用之，核係犯同條例第10條第1 項之施用第一級毒品
    罪及同條第2 項之施用第二級毒品罪。被告施用海洛因、甲
    基安非他命前後持有第一級、第二級毒品之低度行為，分別
    為其施用之高度行為所吸收，均不另論罪。被告所犯上開二
    罪，犯意各別，罪名互殊，應予分論併罰。爰審酌被告曾因
    施用毒品案件送觀察、勒戒及強制戒治執行完畢，仍不知戒
    絕，又觸犯本件犯行，顯示其定力不足、意志不堅、易受外
    界誘惑，惟於本院審理中坦承犯行，態度良好，併其之生活
    狀況、品行、智識程度等一切情狀，分別量處如主文所示之
    刑，並定其應執行刑。
據上論斷，應依刑事訴訟法第273 條之1 第1 項、第299 條第1
項前段，毒品危害防制條例第10條第1 項、第2 項，刑法第11條
前段、第51條第5 款，判決如主文。
本案經檢察官劉文賓到庭執行職務
中    華    民    國    97    年    12    月    10    日
                  刑事第三庭    法  官  李珮妤
以上正本證明與原本無異。
如不服本判決應於收受判決後10日內向本院提出上訴書狀，並應
敘述具體理由；其未敘述上訴理由者，應於上訴期間屆滿後20日
內向本院補提理由書（均須按他造當事人之人數附繕本）「切勿
逕送上級法院」。
中    華    民    國    97    年    12    月    10    日
                                書記官  劉淑蓉
附錄本案論罪科刑法條：
毒品危害防制條例第10條第1 項、第2 項
施用第一級毒品者，處 6 月以上 5 年以下有期徒刑。
施用第二級毒品者，處 3 年以下有期徒刑。


司法院資訊處製作；財團法人民間司法改革基金會備份。
